臺灣桃園地方法院民事裁定
111年度亡字第4號
聲  請  人  臺灣桃園地方檢察署檢察官

代  理  人  施瑩惟  
相  對  人
即  失蹤人  葉金山    失蹤前最後

上列聲請人聲請宣告相對人死亡事件，本院裁定如下：
    主  文
宣告葉金山（男，民國0年0月0日生，身分證統一編號：Z000000
000 號）於民國一零三年十月二日下午十二時死亡。
聲請程序費用由相對人葉金山之遺產負擔。
    理  由
一、聲請意旨以：相對人即失蹤人葉金山係民國0年0月0日生，
    現年102歲，原設籍桃園縣中壢市（現改制為桃園市○○區○○○
    00○0號，惟經桃園○○○○○○○○○（現改制為桃園○○○○○○○○○，下
    稱中壢戶政事務所）派員於100年10月2日至該處查訪，查無
    此址房屋，確認相對人行方不明，故於102年5月20日以桃中
    戶字第1020004911號函通報桃園市政府警察局中壢分局（下
    稱中壢分局），並經該分局受理登記相對人於100年10月2日
    失蹤，經協尋未果，將其註記為失蹤人口，迄今仍未尋獲，
    相對人自登記為失蹤人口時，已年逾80歲，失蹤迄今已逾3
    年，而相對人無相關入出境紀錄，且其未婚，在臺無親屬，
    現未在監所，亦查無全民健康保險投保紀錄，且前經聲請本
    院准以111年度亡字第4號公示催告，並刊登新聞紙在案，現
    申報期間屆滿，未據失蹤人陳報其生存或知失蹤人生死者陳
    報其所知。為此，爰依法聲請准予宣告相對人死亡等語。
二、經查，聲請人主張之前揭事實，業據提出與其所述相符之中
    壢戶政事務所函送清查人口名冊、戶籍資料、入出境資訊查
    詢、特殊註記資料、失蹤人口通報單及失蹤人個人戶籍資料
    查詢結果、除戶謄本、己身一親等資料查詢結果、全國刑案
    資料查註表、完整矯正簡表、入出境資訊連結作業查詢結果
    、健保資訊連結作業查詢紀錄及中壢分局函覆失蹤人口系統
    資料報表各1份為證，又經本院依職權調取相對人之勞保投
    保資料、入出境紀錄、臺灣高等法院被告前案紀錄表、臺灣
    高等法院在監在押全國紀錄表、勞保投保資料、健保投保資
    料、申辦行動電話紀錄等查詢表，亦均查無相對人於失蹤後
    之任何存在或行蹤紀錄。綜上事證，堪認聲請人主張相對人
    自100年10月2日通報失蹤協尋後，即已不知去向，無人知曉
    其生死等情為真實。
三、按失蹤人失蹤滿7年後，法院得因利害關係人或檢察官之聲
    請，為死亡之宣告；失蹤人為80歲以上者，得於失蹤滿3年
    後，為死亡之宣告；宣告死亡之裁定，利害關係人或檢察官
    得聲請之，民法第8條第1項、第2項、家事事件法第155條分
    別定有明文。又宣告死亡之裁定應確定死亡之時；受死亡宣
    告者，以判決內所確定死亡之時，推定其為死亡。前項死亡
    之時，應為前條各項所定期間最後日終止之時，但有反證者
    ，不在此限，家事事件法第159條第1項、民法第9條亦有明
    定。經查，相對人為9年2月1日生，自100年10月2日起通報
    失蹤，於失蹤時為91歲，自斯時起音訊杳然，迄今生死不明
    ，經本院公示催告在案，今申報期已屆滿，未據失蹤人陳報
    其生存或知其生死者陳報其所知，而聲請人為檢察官，自得
    於相對人失蹤滿3年後，聲請對之為死亡宣告，揆諸上揭規
    定，本件聲請自屬有據。又本件相對人係於100年10月2日失
    蹤，計至103年10月2日屆滿3年，自應推定相對人於是日下
    午12時為死亡之時，准予依法宣告。
四、依家事事件法第154條第3項，裁定如主文。
中　　華　　民　　國　　111 　年　　11　　月　　21　　日
                   家事法庭     法  官　姚重珍
以上正本係照原本作成。
如對本裁定抗告須於裁定送達後10日內向本院提出抗告狀，並繳
納抗告費新臺幣1,000元。
中　　華　　民　　國　　111 　年　　11　　月　　21　　日
                                書記官　王小萍